【裁判字號】    99,交聲,924
【裁判日期】    990415
【裁判案由】    聲明異議
【裁判全文】
臺灣臺中地方法院交通事件裁定        99年度交聲字第924號
原處分機關  交通部公路總局臺中區監理所台中市監理站
異  議  人
即受處分人  甲○○
上列受處分人因違反道路交通管理處罰條例案件，對於交通部公
路總局臺中區監理所臺中市監理站中華民國99年3 月1 日所為之
處分（原處分案號：裁監稽違字第裁61-HD0000000號裁決書）聲
明異議，本院裁定如下：
    主  文
異議駁回。
    理  由
一、按駕駛人駕駛車輛或行人在道路上，應遵守道路交通標誌、
    標線、號誌之指示、警告、禁制規定，並服從執行交通勤務
    之警察或依法令執行指揮交通及交通稽查任務人員之指揮；
    汽車駕駛人，行經有燈光號誌管制之交岔路口闖紅燈者，處
    新臺幣（下同）1,800 元以上5,400 元以下罰鍰，並記違規
    點數3 點，道路交通管理處罰條例第4 條第1 項、第53條第
    1 項、第63條第1 項第3 款分別定有明文。
二、原處分機關略以：異議人即受處分人甲○○（下稱異議人）
    於民國99年1 月26日16時23分許，行經臺中縣石岡鄉○○路
    與山下巷口處，因其有「行經有燈光號誌管制之交岔路口闖
    紅燈」之違規，經台中縣警察局東勢交通小隊員警以中縣警
    交字第HD00000000號舉發違反道路交通管理事件通知單當場
    開單舉發，爰依道路交通管理處罰條例第53條第1 項第、第
    63條之規定，裁處異議人罰鍰1,800元，並記違規點數3點等
    語。
三、異議意旨略以：異議人於99年1 月26日下午駕駛輕型機車由
    石岡往豐原方向行駛，警員卻從後攔停舉發異議人闖紅燈，
    當下即向員警說明並未闖紅燈，係前方車輛遮蔽視線看不清
    紅綠燈號誌，惟員警不予採信，爰請本院詳查云云。
四、經查：
  (一)異議人於99年1 月26日16時28分許，駕駛車牌號碼RT3- 671
    輕型機車，行經台中縣石岡鄉○○路與山下巷口處，因行經
    有燈光號誌管制之交叉路口闖紅燈之違規，經台中縣警察局
    東勢交通小隊員警當場攔停舉發乙情，此有台中縣警察局中
    縣警交字第HD0000000 號舉發違反道路交通管理事件通知單
    可稽，核與證人即舉發員警乙○○於99年3 月29日到院具結
    證稱：「（問：當時舉發情形為何）當時我因為值勤從石岡
    鄉○○路往豐原方向行駛，行經豐勢路看到前方，有一輛機
    車闖越紅燈，我就上前攔查，受處分人被舉發的地點是在豐
    勢路與山下巷口，當時他是從土牛方向往豐原方向行駛，他
    也是在豐勢路上，跟我是同一個方向，我的車子在他的機車
    後面，所以我有看到異議人的的機車在紅燈之後，闖越路口
    ，之後我就上前去將他的機車攔下，攔下之後我有明確告訴
    他，他闖紅燈了，異議人說他不清楚當時的路口狀況，我告
    訴他他已經闖紅燈了，所以我就掣單舉發。」等語相符。衡
    諸證人乙○○係依法執行公務之人員，與異議人素昧平生，
    本無任意捏造異議人違規事實舉發之理，亦無甘冒觸犯偽證
    罪之風險及良心上之譴責而設詞誣攀異議人，且核證人乙○
    ○上開證詞亦無矛盾與違反常理之處，堪認證人乙○○上開
    證言應可採信，故異議人行經燈光號誌管制之交叉路口闖紅
    燈之違規行為，洵堪認定。
  (三)至異議人辯稱係因前方車輛遮蔽視線，致無法看清紅綠燈號
    誌，並非故意闖紅燈云云，惟按違人反行政法上義務之行為
    非出於故意或過失者，不予處罰，行政罰法第7 條第1 項定
    有明文。然異議人為一用路人，駕車行駛於道路自應與前車
    保持適當車距，方得注意車前各種路況與號誌的變化，然因
    被前方車輛遮蔽無法看見紅燈號誌，顯見異議人未與前方車
    輛保持適當距離致無法看見號誌變化，故其有應注意並能注
    意而不注意之過失，從而，異議人自應對於行經有燈光號誌
    管制之交叉路口闖紅燈之違規行為負責。是異議人前揭所辯
    ，不足據為免責之事由。
五、綜上所述，異議人確有駕駛車牌號碼T3-671輕型機車，於前
    開時、地，行經有燈光號誌管制之交岔路口闖紅燈之違規行
    為。原處分機關依前開道路交通管理處罰條例第53條第1項
    、第63條第1項第3款之規定，裁處異議人罰鍰1,800元，並
    記違規點數3點，尚無違誤。異議人猶執前詞指摘原處分不
    當，為無理由，自應將其異議駁回。
據上論斷，應依道路交通管理處罰條例第87條第2 項，道路交通
案件處理辦法第19條，裁定如主文。
中    華    民    國    99    年    4     月    15    日
                  交通法庭    法  官  潘曉玫
以上正本證明與原本無異。
如不服本裁定，應於收受送達後五日內向本院提出抗告狀。（應
附繕本）
                              書記官  張齡方
中    華    民    國    99    年    4     月    15    日

司法院資訊處製作；財團法人民間司法改革基金會備份。
